【裁判字號】    98,訴,1403
【裁判日期】    981229
【裁判案由】    違反毒品危害防制條例
【裁判全文】
臺灣屏東地方法院刑事判決              98年度訴字第1403號
公  訴  人  臺灣屏東地方法院檢察署檢察官
被      告  甲○○
上列被告因違反毒品危害防制條例案件，經檢察官提起公訴（98
年度毒偵字第1676號），嗣被告於本院準備程序進行中先就被訴
事實為有罪之陳述，本院告知被告簡式審判之旨，並聽取當事人
之意見後，裁定改由受命法官獨任依簡式審判程序審理，判決如
下：
    主  文
甲○○施用第二級毒品，累犯，處有期徒刑陸月。又施用第一級
毒品，累犯，處有期徒刑拾月，扣案之注射針筒壹支沒收銷燬。
應執行有期徒刑壹年貳月，扣案之注射針筒壹支沒收銷燬。
    事  實
一、甲○○曾於民國94年間，因施用毒品案件，經臺灣桃園地院
    以94年毒聲字607 號裁定送觀察、勒戒，認無繼續施用毒品
    之傾向，而於94年7 月22日出勒戒所，經臺灣桃園地方法院
    地檢署檢察官以94年毒偵字822 號處分不起訴確定；另於96
    年間，因竊盜案件，經臺灣宜蘭地方法院以96年度易字第24
    1 號判處有期徒刑3 月確定，並於96年11月30日執行完畢。
    猶不知悔改，再於：(一)98年9 月17日上午10時許，基於施用
    第二級毒品甲基安非他命之犯意，在屏東縣萬巒鄉硫磺村姓
    名年籍不詳綽號「癌症」之男子家中，將甲基安非他命放入
    玻璃球內，以打火機燒烤吸食白煙之方式，施用第二級毒品
    甲基安非他命1 次。(二)於98年9 月18日夜間11時許，基於施
    用第一級毒品海洛因之犯意，在屏東縣萬巒市場公廁內，以
    海洛因混合食鹽水加入針筒注射手臂血管之方式，施用第一
    級毒品海洛因1 次。嗣於98年9 月19日凌晨1 時45分許，在
    屏東縣萬巒鄉○○村○○路30之5 號，因竊盜案被逮捕，經
    甲○○同意採尿送驗後，結果呈甲基安非他命及嗎啡陽性反
    應，並扣得針筒1 支，始悉上情。
二、案經屏東縣政府警察局內埔分局報請臺灣屏東地方法院檢察
    署檢察官偵查起訴。
    理  由
一、本件被告甲○○所犯係死刑、無期徒刑或最輕本刑為3 年以
    上有期徒刑以外之罪，亦非屬臺灣高等法院管轄第一審之案
    件，其於準備程序中就被訴事實為有罪陳述，經本院告知簡
    式審判程序之旨，並聽取當事人意見後，本院合議庭依刑事
    訴訟法第273 條之1 第1 項為裁定，由受命法官獨任進行簡
    式審判程序。又簡式審判程序之證據調查，依刑事訴訟法第
    273 條之2 規定，不受同法第159 條第1 項審判外陳述排除
    之限制；再被告對於卷內各項證據亦不爭執證據能力，復無
    事證顯示有何違法取得或類此瑕疵之情，故卷內所列各項證
    據，自均有證據能力，合先敘明。
二、上揭犯罪事實，業據被告甲○○於本院審理中坦承不諱，其
    尿液經送驗結果呈嗎啡、甲基安非他命陽性反應等情，亦有
    屏東縣政府警察局內埔分局辦理毒品防制條例尿液送驗真實
    姓名對照表、臺灣檢驗科技股份有限公司濫用藥物尿液檢驗
    報告各1 紙在卷可稽，上述鑑驗結果，係檢驗機關本於專業
    知識及以精密儀器或科學檢驗方法所得之結論，自可憑信。
    是認被告之任意性自白與事實相符，堪採信為證據。從而本
    件罪證明確，被告犯行洵足認定，應依法論科。
三、按海洛因及甲基安非他命分屬毒品危害防制條例第2 條第2
    項第1 款、第2 款規定之第一級及第二級毒品，均不得持有
    及施用，核被告甲○○所為，係犯毒品危害防制條例第10條
    第1 項之施用第一級毒品罪及同法條第2 項之施用第二級毒
    品罪。被告施用前後之持有第一級毒品及第二級毒品之低度
    行為，分別為其施用第一級毒品與第二級毒品之高度行為所
    吸收，均不另論罪，又被告於如事實欄所述之不同時間、地
    點所犯前開2 罪間，犯意各別，罪名、行為且互殊，應予分
    論併罰。另被告有上揭犯罪事實欄所述經有期徒刑宣告及執
    行完畢之情形，此有臺灣高等法院被告前案紀錄表1 份附卷
    可按，被告於有期徒刑執行完畢後，5 年以內故意再犯本件
    均為有期徒刑以上之罪，皆構成累犯，均應依刑法第47條第
    1 項規定予以加重其刑。爰審酌被告前已因施用毒品犯行經
    觀察勒戒之執行，竟仍故態復萌，復行施用毒品不輟，無視
    於毒品對於自身健康之戕害及國家對於杜絕毒品犯罪之禁令
    ，惟衡酌施用毒品係屬自戕行為，犯罪手段尚屬平和，亦未
    因此而危害他人，所生損害尚非鉅大，且被告於犯後於本院
    審理時坦承犯行，尚見悔意之犯罪後態度，另施用毒品者均
    有相當程度之成癮性及心理依賴，其犯罪心態與一般刑事犯
    罪之本質並不相同，應側重適當之醫學治療及心理矯治為宜
    等一切情狀，爰分別量處如主文所示之刑，並定其應執行之
    刑，以資懲儆。又扣案之注射針筒，經被告供稱係供其施用
    毒品之用，且為警以簡易快速篩檢試劑均檢測出嗎啡陽性反
    應，有採證照片附卷可查，而上開扣案物品上殘存之毒品，
    依現行檢驗方式乃以刮除方式為之，仍會摻殘若干毒品無法
    分離，故應一併視為毒品，並依毒品危害防制條例第18條第
    1 項前段之規定併宣告沒收銷燬之。
據上論斷，應依刑事訴訟法第273 條之1 第1 項、第299 條第1
項前段，毒品危害防制條例第10條第1 項、第2 項、第18條第1
項前段，刑法第11條、第47條第1 項、第51條第5 款，判決如主
文。
本案經檢察官曾士哲到庭執行職務
中    華    民    國    98    年    12    月    29    日
                  刑事第四庭    法  官  李謀榮
以上正本證明與原本無異。
如不服本判決應於收受判決後10日內向本院提出上訴書狀，並
應敘述具體理由；其未敘述上訴理由者，應於上訴期間屆滿後
20日內向本院補提理由書（均須按他造當事人之人數附繕本）
「切勿逕送上級法院」。
中    華    民    國    98    年    12    月    30    日
                                書記官  蔡進吉
附錄本案所犯法條全文
毒品危害防制條例第10條
施用第一級毒品者，處6月以上5年以下有期徒刑。
施用第二級毒品者，處3年以下有期徒刑。

司法院資訊處製作；財團法人民間司法改革基金會備份。
